臺灣高等法院民事判決　　　　　　　96年度重上更(一)字第31號
上　訴　人　新第營造工程股份有限公司
法定代理人　丙○○
上　訴　人　乙○○
共　　　同
訴訟代理人　楊金順律師
複 代理 人　游朝義律師
被 上訴 人　甲○○
上列當事人間確認債權（股權）存在等事件，上訴人對於中華民
國94年8月15日臺灣臺北地方法院94年度重訴字第718號第一審判
決提起上訴，經最高法院第一次發回更審，本院於96年6月26日
言詞辯論終結，判決如下：
    主  文
原判決除確定部分外廢棄。
上開廢棄部分，被上訴人在第一審之訴駁回。
第一、二審及發回前第三審訴訟費用（確定部分除外）由被上訴
人負擔。
    事實及理由
一、被上訴人經合法通知，未於言詞辯論期日到場，核無民事訴
    訟法第386條所列各款之情形，爰依上訴人之聲請，准其一
    造辯論而為判決。
二、本件被上訴人主張：上訴人乙○○積欠伊土地買賣價款新臺
    幣（下同）719萬元，經伊執臺灣臺北地方法院（下稱臺北
    地院）94年度裁全字第1415號假扣押裁定，聲請就乙○○對
    上訴人新第營造工程股份有限公司（下稱新第公司）、及原
    審共同被告日騰投資股份有限公司（下稱日騰公司）、浩宇
    投資股份有限公司（下稱浩宇公司）、松德爾投資有限公司
    （下稱松德爾公司）依序各有之30萬股、80萬股、60萬股股
    權（份）、及1000萬元出資額實施假扣押，臺北地院已於民
    國（下同）94年4月6日送達94年度執全壬字第879號扣押執
    行命令（下稱系爭扣押命令）予新第公司等四公司，乃其等
    竟以乙○○之股份、出資額已移轉他人為由聲明異議。爰依
    強制執行法第120條第2項規定起訴，求為確認乙○○對新第
    公司、日騰公司、浩宇公司依序有上述股權存在；對松德爾
    公司有1000萬元出資額存在之判決。（原審為被上訴人勝訴
    之判決，新第公司、日騰公司、浩宇公司、松德爾公司及乙
    ○○聲明不服，提起上訴，本院前審駁回其等上訴。新第公
    司、日騰公司、浩宇公司、松德爾公司及乙○○聲明不服，
    提起第三審上訴，最高法院判決除就本院前審判決關於駁回
    上訴人乙○○及新第公司就確認乙○○對於新第公司股權存
    在之上訴部分廢棄，發回本院更審外，並駁回上訴人乙○○
    其餘上訴、及日騰公司、浩宇公司、松德爾公司之上訴，前
    開最高法院判決駁回部分已告確定）。被上訴人於本院前審
    答辯聲明：上訴駁回。
三、上訴人則以：被上訴人提出之財政部臺北國稅局（下稱國稅
    局）財產歸屬資料清單（下稱國稅局財產清單）所載乙○○
    對於新第公司之投資股權明細，均為92年間資料，自不足為
    系爭扣押命令送達時乙○○對新第公司猶有股份存在之證明
    。又新第公司並未發行股票或股單，其股東股權之轉讓，僅
    須當事人間之要約與承諾意思表示為已足。乙○○既於系爭
    扣押命令送達前，將其對新第公司之股份轉讓第三人，即不
    得以乙○○尚未辦理過戶手續，而謂乙○○之股權仍然存在
    等語，資為抗辯。上訴人並於本院聲明：(一)原判決除確定部
    分外廢棄。(二)上開廢棄部分，被上訴人在第一審之訴駁回。
四、兩造不爭執之事實：
    被上訴人與上訴人乙○○間因有719萬元之債權債務關係，
    經被上訴人向臺北地院取得94年度裁全字第1415號假扣押裁
    定，即向臺北地院民事執行處聲請假扣押乙○○對新第公司
    之股份，該執行命令並於94年4月6日送達，惟新第公司以乙
    ○○對其之股份已移轉他人為由，具狀聲明異議，並有原法
    院94年度裁全字第1415號假扣押裁定、北院錦94執全壬字第
    879號執行命令、聲明異議狀及送達證書可稽（見原審卷第6
    頁至第8頁、第28頁）。
五、被上訴人又主張：經伊向國稅局調閱上訴人乙○○之財產歸
    屬資料清單所載，上訴人乙○○對上訴人新第公司確實有30
    萬股之股權存在，上訴人新第公司之異議不實等語。然此為
    上訴人乙○○、新第公司所否認，並以前開情詞置辯。則本
    件所應審究者厥為：乙○○是否於系爭扣押命令送達前，即
    已將其對新第公司之股份移轉他人？經查：
  (一)按股份有限公司未發行股票者，其記名股份轉讓之成立要件
    ，祇須轉讓當事人間具備要約與承諾之意思表示為已足。依
    公司法第一百六十五條第一項規定，未經辦理股份轉讓登記
    者，僅不得對抗公司而已，並非不得對抗第三人。
  (二)上訴人抗辯：上訴人乙○○所有之新第公司股份已於93 年5
    月2日移轉予松德爾公司，故伊並未持有新第公司之股權云
    云，業據提出國稅局證券交易稅一般代徵稅額繳款書為證（
    見本院前審卷第29頁）。查新第公司並未發行股票或股單，
    為新第公司所自認（見本院前審卷第65頁），並為被上訴人
    所不爭執，而該「繳款書」上已記載完稅日期為93年8月2日
    ，顯見上訴人乙○○與松德爾公司間就轉讓新第公司股份已
    具備要約與承諾之意思表示，而生轉讓之效力。雖依被上訴
    人於94年3月10日向國稅局所查詢之乙○○財產資料，仍記
    載乙○○投資新第公司之股份金額（見原審卷第12頁之財產
    歸戶清單）。惟國稅局財產清單中所載乙○○對新第公司有
    300萬元投資金額之持股時間為「92年」，非「94年」間，
    且依該清單之備註記明：其資料有時間落後問題，為避免錯
    誤，事實情況宜再向資料來源機關查詢，投資資料為被投資
    公司辦理營利事業所得稅結算申報之投資人申報明細表歸戶
    資料，與實際查詢年度會產生二、三年落後情形等語（見原
    審卷第12頁），則依國稅局財產清單之記載尚不足以認定乙
    ○○於94年3月10日對新第公司仍有30萬元之股權存在。況
    上訴人乙○○所有之新第公司股份已於93年間移轉予松德爾
    公司，已詳如前述，縱未經辦理股份轉讓登記，致新第公司
    仍記載乙○○有30萬元之股權存在，惟此僅不得對抗公司而
    已，並非不得對抗第三人，故上訴人抗辯：上訴人乙○○已
    於系爭扣押命令送達前，將其對新第公司之股份轉讓第三人
    ，尚堪採信。
六、綜上所述，被上訴人主張：上訴人乙○○對上訴人新第公司
    確實有30萬股之股權（股份）存在，為不足採。上訴人抗辯
    ：乙○○於系爭扣押命令送達前，已將其對新第公司之股份
    轉讓第三人，為可採。從而，被上訴人依強制執行法第120
    條第2項規定，請求確認乙○○對新第公司有30萬股之股權
    （股份）存在，為無理由，不應准許。原審為上訴人敗訴之
    判決，自有未洽。上訴意旨指摘原判決不當，求予廢棄改判
    ，為有理由。自應由本院予以廢棄改判，如主文第二項所示
    。
七、本件事證已臻明確，兩造其餘攻擊防禦方法及舉證，經審酌
    後核與判決結果不生影響，爰不再一一論述，附此敘明。
據上論結，本件上訴為有理由，依民事訴訟法第450條、第78條
、第385條第1項前段 ，判決如主文。
中　　華　　民　　國　　96　　年　　7 　　月　　9 　　日
                      民事第三庭
                        審判長法　官 林敬修
　　　　　　　　　　　　  　　法　官 藍文祥
　　　　　　　　　　　　　  　法　官 黃騰耀
正本係照原本作成。
不得上訴。
中　　華　　民　　國　　96　　年　　7 　　月　　11　　日
　　　　　　　　　　　　　　　書記官 秦慧榮
